---
title: "README !"
output: html_document
---

```{=html}
<style>
    p  {direction: rtl;}
    h1 {text-align: center;}
    h2 {direction: rtl;}
    h4 {direction: rtl;}
    h3 {direction: rtl;text-decoration: underline;}
    ol {direction: rtl;}
    li,code,ul {direction: rtl;}
</style>
```
# Super-Bowl-Ads

# Usage and examples of project_utils package

הסברים גדכגדכגדכגדכ

```{r include=FALSE}
knitr::opts_chunk$set(echo = TRUE)
library(tidyverse)
library(gtrendsR)
source("project_utils.R")

fn_count <<- 0
rev_fn_count <<- 0


fn <- function(){
  fn_count <<- fn_count + 1
  return(sprintf('<sup id="fnref:%d" role="doc-noteref"><a href="#fn:%d" class="footnote" rel="footnote">[%d]</a></sup>', fn_count, fn_count, fn_count))}

rev_fn <- function() {
  rev_fn_count <<- rev_fn_count + 1
  return(sprintf('<a id="fn:%d" href="#fnref:%d" class="reversefootnote" role="doc-backlink">↩</a>',rev_fn_count,rev_fn_count))}
```

::: {.footnotes role="doc-endnotes"}
<ol>

<li><code>search_dates</code> - מחזיר את התאריכים שבו למותג היו פרסומות בסופר בול `r fn()`</li>

<li>

</li>

<li>

</li>

</ol>
:::

-   

-   <code>get_data()</code>

-   <code>get_rating_data()</code>

-   <code>get_general_data</code>

```{r}
data <- get_data() # the main dataset, contains ads info
rating <- get_rating_data() # contains rating info, e.g., ads cost, viewrs and etc
general <- get_general_data() # ads categories, e.g., beer, car and etc
df <- read.csv("data\\trends_data.csv")
```

-   `r rev_fn()`<code>search_dates</code> - מחזיר את התאריכים שבו למותג היו פרסומות בסופר בול

```{r}
brand <- "Coca-Cola"
dates <- search_dates(brand)
head(dates)
```

-   `r rev_fn()`<code>search_brands</code> - מחזיר את המותגים שפרסמו בשנה המובקשת

```{r}
brands <- search_brands(2015)
brands
```

-   `r rev_fn()`<code>gtopics</code> - Works just like <code>gtrends</code> (from gtrendsR library) but shows the results for the brand's topic

    ```{r}
    head(gtopics("Doritos","all"))
    ```

-   `r rev_fn()`<code>create_df</code> - הפונקציה שיוצרת את הדאטהפריים המרכזי

    בתוך הפונקציה אנחנו מגדירים דאטהפריים מהצורה:

```{r}
tibble(date=c(as.character(NA)),
               brand=c(as.character(NA)),
               hits=c(as.numeric(NA)), 
               is_sup_week=c(as.logical(NA)),
               is_sup_year=c(as.logical(NA))) %>% na.omit()
```

ואז אנחנו משתמשים בפונקציה update_df על מנת לעבור על כל המותגים ולעדכן אותם בדאטה פריים שלנו

-   חישוב עלות הפרסומת

    rand name to the relevant topic)

```{r}
ads_cost <- sapply(data$year,
               function (y) { 
                 return(filter(rating,year==y)$cost_of_30_second_ad_usd)
               })

data <- data %>% mutate(cost= round(duration * (ads_cost / 30)))

```
